臺灣臺北地方法院刑事判決　　　　　　　　　　　　　九十三年度易字第六四八號
　　公　訴　人　臺灣臺北地方法院檢察署檢察官
　　被　　　告　甲○○
　　選任辯護人　洪宗賢律師
　　　　　　　　羅淑瑋律師
右列被告因妨害自由案件，經檢察官聲請以簡易判決處刑（九十三年度偵字第八八八
號），本院受理後認不宜逕以簡易判決處刑，改依通常程序審理，判決如左：
    主  文
甲○○以加害生命、身體、財產之事，恐嚇他人致生危害於安全，處拘役貳拾日，如
易科罰金，以佰元折算壹日。
    事  實
一、甲○○、乙○○係分別居住在台北市○○○路○段二一一號三樓及二樓之鄰居，
    而甲○○因故對乙○○家人有隙，而於民國九十一年十月十五日下午七時許，雙
    方再有爭執，甲○○乃至乙○○住家門口與之理論，甲○○竟以「放火燒」等加
    害生命、身體、財產之言語恐嚇乙○○及其父母林漢周、吳郁緩，使乙○○等人
    心生畏懼，致生危害於安全。
二、案經被害人乙○○告訴暨台北市政府警察局松山分局報告台灣台北地方法院檢察
    署檢察官聲請簡易判決處刑。
    理  由
一、訊據被告甲○○對於右揭犯行坦承不諱，核與告訴人指稱：「當日晚上我返家換
    甲○○兒子在我家門口瞪視我，我因他兒子與他們發生爭執，結果他們全家都跑
    出來罵我及我父母，並且踢我家大門，我除了很氣憤，並且恐懼，且我父母到現
    在進出門都害怕有人衝出來，等人走掉了，才敢出門」、「當晚甲○○的小孩見
    到我也瞪我，我罵他小孩，他就跟我對罵，甲○○等人就踢我前述住處的門，甲
    ○○說要放火並破壞我的門」等情相符，並經證人吳郁緩、林漢周證稱：「當時
    我在房間內聽到大門發出很大的聲音，因為我害怕所以沒有出來」、「後來被告
    也從二樓的家中出來吵架，並有踢我家的大門，吵架中被告的確說要放火，我有
    錄音帶為證」等語明確，此外，尚有勘驗筆錄附卷可稽，是被告之自白確與事實
    相符，本件事證明確，被告犯行洵堪認定，應予依法論科。
二、核被告所為，係犯刑法第三百零五條之恐嚇罪。被告因一行為恐嚇三人，為一行
    為而觸犯數罪名，為想像競合犯，應依刑法第五十五條之規定，從一重之恐嚇罪
    處斷。爰審酌被告未有犯罪紀錄之素行、犯罪之動機僅係一時鄰居紛爭而起、犯
    罪手段、對被害人所生危害、未與告訴人達成和解，犯後坦承犯行之態度等一切
    情狀，量處如主文所示之刑，並諭知易科罰金之折算標準。
三、據上論斷，應依刑事訴訟法第四百五十二條、第二百九十九條第一項前段，刑法
    第三百零五條、第五十五條、第四十一條第一項前段，罰金罰鍰提高標準條例第
    一條前段、第二條，判決如主文。
本案經檢察官楊智綸到庭執行職務。
中　　　華　　　民　　　國　　九十三　　年　　　七　　　月　　　二　　　日
                                    台灣台北地方法院刑事第二庭
                                        審判長  法  官  吳孟良
                                                法  官  黃雅君
                                                法  官  蘇嘉豐
右正本證明與原本無異。
如不服本判決，應於判決送達後十日內向本院提出上訴狀（應抄附繕本）。告訴人或
被害人如對於本判決不服者，應具備理由請求檢察官上訴，其上訴期間之計算係以檢
察官收受判決正本之日期為準。
                                                書記官  蘇靜紅
中　　　華　　　民　　　國　　九十三　　年　　　七　　　月　　　二　　　日
附錄本案論罪科刑所適用法條全文：
刑法第三百零五條：
以加害生命、身體、自由、名譽、財產之事，恐嚇他人致生危害於安全者，處二年以
下有期徒刑、拘役或三百元以下罰金。
